臺灣彰化地方法院民事判決
110年度簡上字第82號
上  訴  人  王創永  
被上訴人    劉文勇  
上列當事人間請求損害賠償事件，上訴人對於民國110年3月16日
本院北斗簡易庭109年度斗簡字第409號第一審判決提起上訴，本
院於110年11月3日言詞辯論終結，判決如下：
    主      文
上訴駁回。
第二審訴訟費用由上訴人負擔。
    事實及理由
一、上訴人主張：
　㈠被上訴人於民國109年7月22日凌晨2時49分許，騎乘腳踏車至
    彰化縣○○鄉○○街00號即上訴人住處前，見停放在該址前之車
    牌號碼000-0000號自用小貨車無人看管，以自備鑰匙開啟該
    車門鎖後，竊取上訴人放在車內之現金新台幣（下同）12萬
    元，離去時經上訴人發覺上前追趕然未果。被上訴人所犯竊
    盜罪，業經本院109年度簡字第1682號刑事簡易判決確定。
　㈡上訴人於109年6月29日自元大銀行提款108,428元，於109年7
    月15日自京城銀行提款2萬元及5,000元，總計133,428元，
    放在車上做生意買賣時找零錢給客戶，之後買賣剩12萬元，
    依民事訴訟法第222條第1、2、3項規定，於109年7月22日被
    偷12萬元合於經驗論理法則。被上訴人於原審110年1月19日
    言詞辯論期日稱僅竊取9,400元不實，上訴人的零錢及百元
    鈔放桶子，500元鈔放另一個皮包，千元鈔放另一個皮包，
    報案時只說放桶子的錢，回家查看皮包也沒錢才補說確定是
    12萬元。被上訴人所騎腳踏車的籃子是密封有蓋子，為放贓
    物用，其稱將錢放在口袋不可採。依本院108年度簡字第139
    1號另案刑事判決記載，被上訴人將偷來的1,200元零錢放在
    口袋，依論理經驗應是放在籃子，口袋無法裝那麼重，不好
    逃跑，也會破掉。另依臺灣彰化地方檢察署109年度偵字第8
    562號起訴書記載，被害人稱被偷4,800元及一包香菸，被上
    訴人謊稱只偷200元及一包香菸。109年度偵字第8562號偵查
    案件開庭時，被上訴人稱鑰匙丟掉了，然於本院106年度簡
    字第2311刑事判決記載其鑰匙被扣押後又製作新的鑰匙繼續
    犯案。被上訴人犯竊盜案件罄竹難書，偷的錢都不還，有不
    老實行為，故其所辯無法採信。爰依侵權行為法律關係，請
    求被上訴人賠償上訴人12萬元，及自起訴狀繕本送達翌日起
    至清償日止，按年息5%計算之法定遲延利息等語。
二、被上訴人答辯：伊僅竊取上訴人放在車內之9,400元，並非
    上訴人所稱之12萬元等語。
三、原審斟酌兩造主張及調查證據之結果，認上訴人請求一部有
    理由、一部無理由，命被上訴人應給付上訴人9,400元，及
    自109年10月15日起至清償日止，按年息5%計算之利息，其
    餘請求駁回。上訴人就其敗訴部分不服，提起上訴，並聲明
    ：㈠原判決不利於上訴人部分廢棄；㈡上開廢棄部分，被上訴
    人應再給付上訴人110,600元。被上訴人則聲明：上訴駁回
    （被上訴人對其敗訴部分未聲明不服，已告確定）。
四、得心證之理由：
  ㈠上訴人主張被上訴人於109年7月22日凌晨2時49分許騎乘腳踏
    車至上訴人住處前，偷取車牌號碼000-0000號自用小貨車車
    內之現金，其犯竊盜罪業經本院109年度簡字第1682號刑事
    簡易判決有罪確定等事實，有刑事簡易判決在卷可稽，且為
    被上訴人所不爭執，應堪信為真實。
　㈡按當事人主張有利於己之事實者，就其事實有舉證之責任。
    民事訴訟法第277條前段定有明文。本件上訴人主張其遭被
    上訴人竊取12萬元，被上訴人自認竊取9,400元，否認竊得1
    2萬元，則上訴人自應舉證以實其說。上訴人雖主張其於109
    年6月29日自元大銀行提款108,428元，於109年7月15日自京
    城銀行提款20,000元及5,000元，並提出存摺為證（見原審
    卷第35頁），然此僅能證明上訴人於上開日期有提領現金之
    事實，並不能證明亦屬被上訴人於109年7月22日竊盜時放在
    車內之現金金額。至於上訴人所稱被上訴人係累犯，其他案
    件亦偷多報少，且不還錢，有不老實行為等情，固據其提出
    刑事判決為證，亦不能據以證明上訴人被竊取之現金為12萬
    元。是上訴人主張被竊取之金額超過9,400元部分，尚難採
    信。
　㈢綜上所述，被上訴人自認竊取上訴人所有現金9,400元，上訴
    人並未證明被上訴人另有竊取110,600元。從而，上訴人依
    侵權行為之法律關係，請求被上訴人給付9,400元，及自刑
    事附帶民事訴訟起訴狀繕本送達翌日即109年10月15日起至
    清償日止，按年息5%計算之法定遲延利息，為有理由，應予
    准許，至超過上開部分之請求，則無理由，應予駁回。原審
    就上開應予准許部分為上訴人勝訴判決，並依職權宣告假執
    行，駁回上訴人其餘之訴，經核並無違誤。上訴人就原審駁
    回其請求110,600元及遲延利息部分提起上訴，指摘原審判
    決不當，求予廢棄改判，為無理由，應予駁回。
五、本件事證已臻明確，兩造其餘攻擊防禦方法及舉證，核與判
    決結果無影響，毋庸論述，併此敘明。
六、據上論結，本件上訴為無理由，並依民事訴訟法第436條之1
    第3項、第449條第1項、第78條，判決如主文。
中　　華　　民　　國　　110 　年　　11　　月　　24　　日
                 民事第三庭    審判長法　官　洪榮謙
                                     法  官　洪堯贊
                                     法  官　羅秀緞
以上正本係照原本作成。
不得上訴。
中　　華　　民　　國　　110 　年　　11　　月　　24　　日
                                     書記官　蔡忻彤